# A G U S T I N C O R D O B A

FRONT-END DEVELOPER



# CONTACTO

- (351) 7895201
- AGUSTIN.CORDOBA.WORK@GMAIL.COM
- O CORDOBA, NUEVA CORDOBA.
- 🥎 NACIONALIDAD: ARGENTINA.
- HTTPS://PORTAFOLIO-AGUSCBA.VERCEL.APP/

# HABILIDADES

- HTML
- CSS / SCSS / Tailwind
- JavaScript / Typescript
- REACT / Next Js
- FIGMA / Notion
- PHP/Laravel
- SQL
- Git GitHub
- Docker
- SCRUM / CRUD
- NodeJs
- MongoDB

# DISPONIBILIDAD : FULLTIME

#### IDIOMAC

#### FIRST CERTIFICATE B2 (2017)

INTERNATIONAL SCHOOL OF ENGLISH LA FALDA, CORDOBA RESULT:PASS WITH MERIT

# PERFIL

Front End Developer con experiencia en trabajos personales y profesionales, tengo tres años de experiencia profesional en trabajos freelance desde landing pages hasta MFE's, actualmente me especializo en React, NextJs, Node, MongoDB y Docker. Se trabajar además como Fullstack ya que mis trabajos profesionales me lo demandaban y rápidamente pude desenvolverme y resolver esas cuestiones. Tengo experiencia ademas con PHP, MySql, Laravel y un poco de conocimientos en Python. Conozco metodologías de trabajo ya que cuento en ciertos proyectos como los MFE con la integración de un grupo el cual esta individualizado cada unx en su propia área.

# EXPERIENCIA LABORAL

#### **BWEBLY** (2023 - 24)

DESARROLLADOR FRONT-END. METODOLOGIA DE TRABAJO: SCRUM. PROGRAMAS: REACT, NEXTJS, SCSS. MAS INFORMACION EN PORTAFOLIO

#### PROPULZ (2022 - 24)

DESARROLLADOR FRONT-END.
METODOLOGIA DE TRABAJO: SCRUM.
PROGRAMAS: REACT, NEXTJS, SCSS.
MAS INFORMACION EN PORTAFOLIO

#### SYNTESIS (2021)

DESARROLLADOR FULLSTACK.
METODOLOGIA DE TRABAJO: SCRUM.
PROGRAMAS: PHP, LARAVEL, TAILWIND.

# E D U C A C I Ó N

#### CERTIFICADO UDEMY EN REACT, NEXTJS, NODE

PROFESOR: FERNANDO HERRERA

HORAS: +100

#### PROGRAMADOR JAVA SCRIPT (2021)

ACADEMIA CODERHOUSE NOTA TRABAJO FINAL: 10

#### LICENCIATURA EN PSICOLOGIA (2019 - ACTUALIDAD

UNIVERSIDAD NACIONAL DE CORDOBA

CURSO: 4TO - 5TO

TECNICO MECANICO (2011 – 2018)

INSTITUTO TECNICO LA FALDA